【裁判字號】    97,訴,5000
【裁判日期】    980429
【裁判案由】    毒品危害防制條例
【裁判全文】
臺灣臺中地方法院刑事判決              97年度訴字第5000號
公  訴  人  臺灣臺中地方法院檢察署檢察官
被      告  乙○○
                      號
                    （現羈押於臺灣臺中看守所）
上列被告因毒品危害防制條例案件，經檢察官提起公訴（97年度
毒偵字第5798號），被告在本院準備程序進行中就被訴事實為有
罪之陳述，受命法官於告知簡式審判程序之旨，並聽取當事人之
意見後，本院合議庭裁定由受命法官獨任依簡式審判程序，判決
如下：
    主  文
乙○○施用第一級毒品，累犯，處有期徒刑拾月。
    事  實
 一、乙○○前於民國94年間，因施用毒品案件，經裁定送觀察
     、勒戒後，認無繼續施用毒品之傾向，於94年10月21日執
     行完畢釋放，另因竊盜案件，經本院判處有期徒刑6月確定
     ，及因施用第一、二級毒品案件，經本院分別判處有期徒
     刑7月、4月，定應執行有期徒刑10月確定，上開案件嗣經
     減刑為有期徒刑3月、3月15日、2月，合併定應執行有期徒
     刑7月15日，於96年9月25日執行完畢。詎猶不知悔改，復
     基於施用第一級毒品之犯意，於上開觀察、勒戒執行完畢
     釋放後5年內之97年8月23日晚間9時許，在其桃園縣八德市
     ○○路7之1號工作場所，以針筒注射之方式，施用第一級
     毒品海洛因1次。嗣於97年8月25日晚間8時30分許，為警在
     桃園縣桃園市○○路與龍壽街口查獲。
二、案經桃園縣政府警察局桃園分局報由臺灣桃園地方法院檢察
    署呈請臺灣高等法院檢察署檢察長令轉臺灣臺中地方法院檢
    察署檢察官偵查起訴。
    理  由
壹、程序方面：
一、按除被告所犯為死刑、無期徒刑、最輕本刑為3年以上有期
    徒刑之罪或高等法院管轄第一審案件者外，於法院行準備程
    序進行中，被告先就被訴事實為有罪之陳述時，審判長得告
    知被告簡式審判程序之旨，並聽取當事人、代理人、辯護人
    及輔佐人之意見後，裁定進行簡式審判程序；且受命法官行
    準備程序，與法院或審判長有同一之權限；又簡式審判程序
    之證據調查，不受刑事訴訟法第159條第1項、第161條之2、
    第161條之3、第163條之1及第164條至第170條規定之限制，
    刑事訴訟法第273條之1第1項、第279條第2項前段、第273條
    之2分別定有明文。
二、查本件被告乙○○所犯為死刑、無期徒刑、最輕本刑為3年
    以上有期徒刑以外之罪，且非高等法院管轄第一審之案件，
    經本院合議庭裁定由受命法官行準備程序時，被告就被訴事
    實為有罪之陳述後，復經本院合議庭裁定由受命法官獨任行
    簡式審判程序，是其證據之調查，自不受刑事訴訟法第159
    條第1項、第161條之2、第161條之3、第163條之1及第164條
    至第170條規定之限制，合先敘明。
貳、實體方面：
一、現行刑事訴訟法為保障被告之反對詰問權，排除具有虛偽危
    險性之傳聞證據，以求實體真實之發見，於該法第159條第1
    項明定被告以外之人於審判外之言詞或書面陳述，除法律有
    規定者外，不得作為證據。本件檢察官及被告於本院準備程
    序及審理程序中，並未就本案卷內證據資料之證據能力提出
    爭執，且迄於言詞辯論終結前，均未主張有刑事訴訟法第15
    9條第1項不得為證據之情形，應認均已同意本案卷內之證據
    資料均得作為本案證據，且經本院審酌後，認無不適當之情
    形，是本案卷內之證據均有證據能力，合先敘明。
二、認定犯罪事實所根據的證據及理由：
  (一)被告於本院審理中坦白承認供稱：伊確實有於事實欄所載之
    時、地，施用第一級毒品海洛因1次之事實等語明確，核與
    被告為警採尿送驗結果，確呈嗎啡陽性反應，此有臺灣檢驗
    科技股份有限公司97年9月9日報告編號CH/2008/80733號濫
    用藥物檢驗報告1份附卷可憑，被告之自白堪認與事實相符
    ，洵堪採信。
  (二)被告前因施用毒品案件，曾受如事實欄所載之觀察、勒戒執
    行完畢釋放出所，此有臺灣高等法院被告前案紀錄表及臺灣
    臺中地方法院檢察署刑案資料查註紀錄表各1份在卷足憑，
    被告於上開觀察、勒戒執行完畢釋放後5年內再犯本件施用
    第一級毒品案件，堪予認定。
  (三)本件事證明確，被告犯行洵堪認定。
三、論罪科刑的理由：
  (一)查海洛因屬毒品危害防制條例第2條第2項第1款規定之第一
    級毒品，核被告所為，係違反毒品危害防制條例第10條第1
    項之施用第一級毒品罪。
  (二)被告於施用前，持有第一級毒品海洛因，進而施用，其持有
    之低度行為應為施用之高度行為所吸收，不另論罪。
  (三)被告前曾受如事實欄所載刑之宣告及執行完畢，此有臺灣高
    等法院被告前案紀錄表及臺灣臺中地方法院檢察署刑案資料
    查註紀錄表在卷足憑，其前受有期徒刑執行完畢，於5年內
    再故意犯本件最重本刑為有期徒刑以上之罪，為累犯，應依
    刑法第47條第1項之規定加重其刑。
  (四)爰審酌被告犯罪之動機、目的，前經觀察、勒戒、強制戒治
    仍不知戒絕，施用毒品時間非長，施用毒品犯罪係自戕行為
    ，對他人權益損害非鉅，犯罪後坦承犯行，態度良好等一切
    情狀，量處如主文所示之刑。
四、適用法律依據：
  (一)刑事訴訟法第273條之1第1項、第299條第1項前段。
  (二)毒品危害防制條例第10第1項。
  (三)刑法第11條前段、第47條第1項。
本案經檢察官甲○○到庭執行職務。
中    華    民    國    98    年    4     月    29    日
                  刑事第十六庭  法  官  洪挺梧
以上正本證明與原本無異。
如不服本判決應於收受送達後10日內向本院提出上訴書狀，並應
敘述具體理由；其未敘述上訴理由者，應於上訴期間屆滿後20日
內向本院補提理由書（均須按他造當事人之人數附繕本）「切勿
逕送上級法院」。
                                書記官  劉雅玲
中    華    民    國    98    年    4     月    29    日
附錄本判決論罪科刑法條：
毒品危害防制條例第10條
施用第一級毒品者，處6月以上5年以下有期徒刑。
施用第二級毒品者，處3年以下有期徒刑。


司法院資訊處製作；財團法人民間司法改革基金會備份。
